Jonathan Natael Ramírez Montes

Científico de datos, Actuario y Matemático

Soy un científico de datos capaz de garantizar elevados niveles de satisfacción del cliente. Con experiencia en desarrollo e implementación de código a tráves de diversos lenguajes de programación con el fin de ofrecer soluciones eficaces para la toma de decisiones, un sólido conocimiento matemático en modelos de Machine Learning supervisados, no supervisados, semisupervisados, Deep Learning, Series de Tiempo, Análisis Multivariado e Investigación de Operaciones.

Capaz de colaborar con los compañeros de trabajo para proporcionar excelentes resultados.

Experiencia

2020-01 **Profesor adjunto** - 2020-07 *UNAM, CDMX*

Profesor adjunto en la materia de métodos cuantitativos en finanzas

2020-09 Consultor analítico
- 2021-08 C3 analytics, CDMX

 Proyecto Para aseguradora: Propuesta de optimización de sobre las coberturas de pólizas

• Consultor analítico en implementacion IFRS-9 para bancos

2021-09 **Profesor adjunto**

- actualmente UNAM, CDMX

Axity, CDMX

Profesor adjunto en la materia de manejo de datos con python

Consultor en Ciencia de datos Proyecto con walmart a Nivel Nacional

(Retail)

2022-08 Científico de datos Sr.

- actualmente Ferrer y Asociados, Grupo Salinas, CDMX

Proyecto de Fraude interno

- · Fraude en clientes
- · Ruta del dinero

Educación

2020-08

2017-08 Actuaría, Licenciatura

- 2020-08 UNAM, CDMX

Matemáticas, Licenciatura

- actualmente

UNAM, CDMX

Proyectos Personales

Análisis de regresión lineal bayesiana

Performance Regresion Lineal Bayesiana vs Regresión lineal Múltiple Series de Tiempo

Modelos, suavizamientos y clusterización de series de tiempo Medición de performance DL vs ML

Detección de Insuficiencia cardíaca

Análisis Multivariado

Análisis multivariado sobre clusterización de Pokemones



Perfil

Email

natael@ciencias.unam.mx

Teléfono

5546834765

Habilidades

Análisis estadístico
Machine Learning
Habilidades de
diagnóstico de
problemas
Series de tiempo
Deep Learning

Software

Python

SQL R PySpark Databricks Git/Git Hub Microsoft Office SAS Lua Java/JavaScript



Idiomas

Ecosistema Hadoop

Inglés B2

